臺灣桃園地方法院刑事判決　　　　　　　　　　　　八十九年度易字第三二八九號
　　公　訴　人　臺灣桃園地方法院檢察署檢察官
　　被　　　告　李旭錦原名甲.
　　被　　　告　丁○○
　　被　　　告　己○○　原名.
　　被　　　告　乙○○
　　被　　　告　丙○○
右列被告因賭博案件，經檢察官提起公訴（八十九年度偵字第八五六一號），本院判
決如左：
        主  文
李旭錦、 丁○○、己○○、 乙○○、 丙○○均無罪。
        理  由
一、公訴意旨略以：被告甲○○、丁○○、戊○○、乙○○、丙○○，於八十八年十
    月九日下午七時許，在桃園縣桃園市○○路一二二七巷二號「惠爾康ＫＴＶ」包
    廂內之公共場所，以骰子為賭具，輪流作莊，以與莊家比大小之玩法賭博財物。
    嗣於翌日凌晨一時許，丙○○向桃園分局普仁派出所申告遭甲○○等人詐欺、妨
    害自由（另為不起訴處分），始循線得知上情，並扣得丁○○所提出二張因甲○○、丙○○積欠賭債由甲○○所簽發、丙○○背書之面額各為七十二萬及九十萬
    之本票。
二、按不能證明被告犯罪者，應諭知無罪之判決，刑事訴訟法第三百零一條第一項分
    別定有明文。訊據被告李旭錦、丁○○、己○○、乙○○等人對於在上址「惠爾
    康ＫＴＶ」包廂內，以骰子為賭具，輪流作莊，以與莊家比大小之玩法賭博財物
    之行為直承不諱。另訊之被告丙○○則否認有上揭賭博行為，辯稱：甲○○以朋
    友有房屋加蓋工程要介紹給伊承作，並駕車到伊住處接送伊前往估價，然卻將伊
    載到桃園市○○路的惠爾康ＫＴＶ，說屋主在該ＫＴＶ的包廂內等伊，伊不疑有
    他，豈料對方卻設計以丟骰子輸的人罰喝酒之遊戲為騙局，伊玩了一把後，對方
    即說『你輸了二十八萬』，之後伊就沒在玩了，後來甲○○輸了，他們說伊跟甲○○是合夥，並從桌下拿出準備好的本票，要伊在甲○○簽發的本票上背書，並
    恐嚇伊稱若不簽本票就走不出大門云云。經查：（一）據被告甲○○於警訊供稱
    ：「因我與丙○○要承包丁○○家中修改工程，就與乙○○開車至丙○○家中接
    他一同去找丁○○談工程，丁○○當時在惠爾康ＫＴＶ唱歌，我們三人就過去找
    他，我們向店內借骰子，在包廂內每人輪流做莊，無限制押注，我是與丙○○合
    夥，二人輪流玩，我們共輸給丁○○一百六十二萬元，丙○○就開一張二十八萬
    元本票給丁○○，因丁○○與丙○○不認識，拒絕收他的本票，我就開立面額九
    十萬元、七十二萬元二張本票交給丁○○，並請丙○○背書」等語；於偵訊供稱
    ：剛開始玩喝酒，後來他們說要玩錢，問陳要玩否，陳說好，大家拿幾千、幾萬
    出來押，我身上帶二萬，剛開始押幾千元，後來向丁○○借錢繼續玩，大家輪流
    做莊，和莊家比大小，其實我和陳公家輪流做莊等語；於本院供稱：當天原本是
    玩喝酒，後來就賭錢，原本賭注是幾千元，後來就用拗的，我錢輸給丁○○、戊○○，我輸就向丁○○借錢，本票是我跟丙○○去買的‧‧我總共輸丁○○一百
    六十二萬，其中有七十二萬是戊○○的等語。（二）被告丁○○於警訊供稱：「
    當時我們六人在ＫＴＶ內喝酒唱歌，後來我提議賭骰子，綽號「志岡」贏了現金
    三十幾萬，乙○○、阿輝均輸錢，甲○○與丙○○合夥共輸我一百六十二萬元，
    我們當時是以現金賭博，甲○○與丙○○輸錢後，一直向我借錢，後來共輸一百
    六十二萬元，丙○○就開立一張二十八萬元本票給我，我因不認識丙○○，不想
    收他的票，甲○○就開立九十萬元、七十二萬元二張本票，甲○○並叫丙○○在
    票後背書」等語；於偵訊供稱：當時是丙○○和甲○○出去買本票，且ＫＴＶ包
    廂內可進進出出，本來只有玩幾千，後來他們輸了不甘心，才越玩越大，我共贏
    九十多萬，一百六十二萬是包括戊○○的部分，是戊○○贏的錢，因戊○○和甲○○不熟，我分現金給簡，我拿本票，於本院供稱：我們原先玩骰子罰喝酒，後
    來就玩錢，我贏甲○○、丙○○九十萬，戊○○贏他們七十二萬‧‧原先是甲○○在玩，後來他們公家，但這時丙○○還沒有玩，後來又輸，丙○○才下來玩，
    那個女孩也有幫他玩，後來還是輸，甲○○又下來玩，甲○○桌上現金輸光了，
    就向我借，我們要甲○○簽本票，甲○○說丙○○也要負責，所以就背書等語。
    （三）被告己○○於警訊供稱：「我們向店內借骰子，在包廂內每人輪流做莊，
    無限制押注，我現金贏了三十幾萬元，另丁○○尚欠我三十幾萬元」等語於偵訊
    供稱：當天我贏九十萬左右，後來現金部分給我；於本院供稱：當天我贏七十二
    萬元，我贏多少，丁○○就幫甲○○跟我借錢等語。（四）被告乙○○於警訊供
    稱：「當日甲○○來找我說丁○○家中要修改，要我估價，因我不會估價，甲○○才邀我一同去找丙○○，當時丁○○在惠爾康ＫＴＶ唱歌，我們三人就過去找
    他，我們向店內借骰子，輪流做莊，無限制押注，我輸現金二萬多元，就沒有再
    賭，他們輸贏我不知道，只知道丙○○與甲○○合夥有輸丁○○，數目多少我不
    知道」等語。於偵訊及本院供稱：當天輸了現金二萬元，其他人我不認識，不清
    楚他們的輸贏，當天他們是針對甲○○，甲○○說我們是合股，不能只針對我‧
    ‧原先是甲○○在玩，後來丙○○也有玩，大概是丙○○沒有帶現金，所以其二
    人公家玩，丙○○與甲○○有討論本票如何開，服務生也進進出出，那是庭園式
    ＫＴＶ，不可能恐嚇他等語。（五）由上可知被告甲○○、丁○○、戊○○、乙○○等人分別於警訊、偵查乃至本院訊問時前後供述均一致，且四人所陳各節亦
    互核相符，並未有為求脫罪而反覆其詞之情形。尤其就被告甲○○、丙○○究賭
    輸何人一節，據被告甲○○於本院供稱總共輸丁○○一百六十二萬，其中七十二
    萬元是戊○○的等語；丁○○於警訊稱陳、李二人合夥共輸伊一百六十二萬元；
    於偵訊時稱伊共贏他們九十多萬，一百六十二萬是包括戊○○的部分，因戊○○
    和甲○○不孰，故分現金給他，伊拿本票；於本院稱伊贏九十萬，戊○○贏七十
    二萬等語；另被告戊○○於警訊稱伊現金贏了三十幾萬元，另丁○○尚欠伊三十
    幾萬，於偵訊稱當天稱伊贏了九十萬左右（依其前後語意以查應係七十萬左右之
    誤），後來現金部分給我；於本院稱當天伊贏了七十二萬元，伊贏多少，丁○○
    就幫甲○○跟伊借錢等語，是綜合其三人之供詞以查，應係甲○○、丙○○二人
    分別輸給丁○○、戊○○各九十萬元、七十二萬元，然因甲○○與戊○○並不孰
    識，乃透過丁○○向戊○○借貸（即以借款方式規避賭博之不法原因給付）取得
    籌碼，嗣丁○○與戊○○即協議由戊○○分得現金三十餘萬元，丁○○另欠戊○○三十餘萬元，由丁○○取得甲○○所簽發面額總計一百六十二萬元之本票二紙
    。由上以查，彼等如係蓄意詐賭誆騙被告丙○○，何須設計如此複雜之輸贏結果
    ，且其三人僅陳述有關自己之部分片段，經綜合三人所述後，始得窺知全貌，且
    互核亦無扞挌之處，益徵彼等所述並無被告丙○○所述有事先串供之情形，堪以
    憑信。（六）據被告丙○○於八十八年十月十日一時許於第一次警訊時供稱：甲○○載我到ＫＴＶ內，便叫了四名坐檯女子，以擲骰子方式賭博，桌面有現金，
    裡面有四名男子叫我一起玩，輸了喝酒，後來我就玩一把，裡面的人就說你輸了
    ，即拿出本票給我簽‧‧離開前對方有交給我一張字條，內寫電話 0000000、
    0000000000，名字叫丁○○等字樣等語；於同日下午四時許第二次警訊時供稱：
    在ＫＴＶ內對方五名大漢輪流敬我，我不勝酒力在半醉間，對方拿出骰子要我與
    他們一起玩，我說不會玩，於是甲○○合股，後來一名戴眼鏡者說你輸那麼多錢
    ，如果不簽（本票）不要走出這個大門，我在ＫＴＶ內有擲一次骰子等語；於同
    年月二十日第三次警訊時供稱：甲○○等人輪流敬我酒，我半醉時，其中一名男
    子就拿骰子玩，輸了要喝酒，才玩了二次，一名戴眼鏡男子就說我輸他二十八萬
    元等語：於偵訊中供稱：我是在八時許進入ＫＴＶ，十一時或十二時離開ＫＴＶ
    的，由甲○○送我回去，其間沒有服務生進出，只有坐檯小姐三個左右；於本院
    審理時供稱：當天唱歌的包廂是在外面一排平房，每間隔間各自獨立，廁所也在
    屋外等語。是被告丙○○於第一次警訊時即供明係以擲骰子方式賭博，桌面有現
    金，當即知悉絕非賭輸喝酒如此單純，且其或稱當天只玩了一把，或稱才玩了二
    次，對方就說輸他二十八萬，前後供述已有不符，再一般ＫＴＶ均會有服務生不
    定時進入包廂內服務，被告丙○○謂無服務生進出，已有可疑，且其自承有多名
    女子在場坐檯，則在此情形下，亦非不得透過他人向外求援，再被告丁○○茍有
    其所述詐賭、恐嚇及妨害自由等犯行，又豈有可能留下真實姓名、聯絡電話自曝
    其行蹤，又何以遭彼等詐賭、恐嚇後仍由甲○○載送其返家，又被告甲○○等如
    係蓄意詐賭，大可令其直接簽發本票，又何必拒收其所簽發之二十八萬元本票，
    而僅要求其在甲○○簽發之本票背書，凡此均不合常情之至，要難以其片面之詞
    是認。（七）然按刑法第二百六十六條第一項之賭博罪，要必以在公共場所或公
    眾得出入之場所賭博財物者，始足當之。而上開惠爾康ＫＴＶ係庭園式，每間包
    廂均有隔間各自獨立，除服務生外，專屬訂包廂客人使用等情，業據被告丙○○
    陳明在卷，是該ＫＴＶ包廂經交予被告等人使用後，被告等即對該包廂取得使用
    監督權，其他人非得同意即不得擅入，縱服務生可得進入服務，亦係可得特定之
    人，是被告等使用該包廂如非供作不特定多數人隨時得進出參與賭博之場所，即
    非公共場所或公眾得出入之場所，而據被告甲○○、丁○○、戊○○、乙○○等
    人均一致供稱包廂內僅渠等與丙○○等五人賭博，是以該包廂之實際使用情形，
    尚難認係公共場所或公眾得出入之場所，公訴意旨認該ＫＴＶ包廂係屬公共場所
    一節，容有誤會，從而被告等既非於公共場所或公眾得出入之場所賭博財物，自
    難以該罪相繩，即應諭知被告等無罪之判決。
據上論斷，應依刑事訴訟法第三百零一條第一項，判決如主文。
本案經檢察官呂寧莉到庭執行職務。
中      華      民      國      九十一      年    六    月    二十七    日
                                臺灣桃園地方法院刑事第五庭
                                    審判長法  官  江振義
                                          法  官  丁俊成
                                          法  官  鍾淑慧
右正本證明與原本無異。
如不服本判決，應於判決送達後十日內，向本院提出上訴狀。
                                          書記官  蕭琪男
中      華      民      國      九十一      年    七    月      二      日
